【裁判字號】    99,台上,7637
【裁判日期】    991209
【裁判案由】    妨害風化
【裁判全文】
最高法院刑事判決            九十九年度台上字第七六三七號
上  訴  人  陳信宏
上列上訴人因妨害風化案件，不服台灣高等法院台中分院中華民
國九十九年九月三十日第二審更審判決（九十九年度上更(一)字第
一三五號，起訴案號：台灣苗栗地方法院檢察署九十二年度偵字
第四七三三、四七三四號，九十三年度偵字第一三七、一四六五
、二三０九、二六七一號），提起上訴，本院判決如下：
    主  文
上訴駁回。
    理  由
按刑事訴訟法第三百七十七條規定：上訴於第三審法院，非以判
決違背法令為理由，不得為之。是提起第三審上訴，應以原判決
違背法令為理由，係屬法定要件。如果上訴理由書狀並未依據卷
內訴訟資料，具體指摘原判決不適用何種法則或如何適用不當，
或所指摘原判決違法情事，顯與法律規定得為第三審上訴理由之
違法情形，不相適合時，均應認其上訴為違背法律上之程式，予
以駁回。本件原審經審理結果，認為上訴人陳信宏有原判決事實
欄記載之偽造文書、妨害風化等犯行，均為明確，因而撤銷第一
審之科刑判決，於為刑法新舊比較後，改判依修正前刑法連續犯
以一罪論及牽連犯從一重論上訴人以成年人與少年共同犯常業圖
利強制使人性交罪，處有期徒刑五年六月，減為有期徒刑二年九
月，及為相關沒收之宣告。已詳敘其調查、取捨證據之結果及憑
以認定犯罪事實之心證理由。並就上訴人否認犯行所辯各語認非
可採，予以論述及指駁。從形式上觀察，原判決關於常業圖利強
制使人性交部分尚無足以影響判決結果之違背法令情形存在。上
訴意旨關於常業圖利強制使人性交部分略稱：(1)陳○○、吳○○
、郭○○、謝○○、賴○○及羅○○等六名泰國籍女子是否於來
台之前即有賣淫之意圖，而於來台後之賣淫行為並不違反其等之
本意，原審未為究明。且賴○○於偵查中所稱其假結婚來台可從
事「外場性服務」云云，意即指賣淫而言，羅○○則於來台前已
知要賣淫，其二人之情形與其餘之陳○○、吳○○、郭○○、謝
○○等四人並無不同。原審不察，引用陳○○等之證詞，認賴○
○、羅○○及越南籍女子杜○○（以下合稱賴○○等）均被逼賣
淫，有事實與理由矛盾之違法。(2)上述女子來台後均係不違反意
願賣淫，並有行動電話可自由與國內外親友聯繫，縱上下班、購
物有人陪伴，要僅鍾治強（第一審共同被告，原審另案審理中）
等人怕其等逃跑致相關花費血本無歸所致，非以此為強制手段。
原判決僅憑推測，以賴○○等均係經由俗稱人蛇集團仲介來台，
被迫在應召站賣淫以償還來台費用，上訴人不能諉為不知，乃認
上訴人與鍾治強等人間有共同意圖營利強制使人性交之犯意聯絡
，其認定事實不依證據，並有理由不備之違法等語。惟按：採證
認事、取捨證據及證據證明力之判斷，乃事實審法院之職權，苟
其採證認事之論斷無違證據法則，即不容任意指為違法。原判決
對於認定上訴人有意圖營利以強制使人性交為常業之犯行（原判
決就上訴人於自願賣淫之陳○○、吳○○、郭○○、謝○○等四
人為容留與人性交及妨害自由犯行部分，認包含在常業圖利強制
使人性交罪內，不另論罪），經依憑上訴人之供述（對於被訴之
容留上揭女子與人性交以營利、非法監控上述女子之行動等犯行
均坦承不諱）及證人李樵蓮、秘密證人A1、共同被告賴震倫、賴
逢明及證人賴○○、陳○○、羅○○、謝○○、杜○○等人於偵
查中或第一審之證詞，暨鍾治強與上訴人間之通話監聽譯文等證
據，並敘明：(1)賴○○於檢察官偵查中證述：伊原本認為辦理假
結婚入境台灣，會被安排在ＫＴＶ等場所擔任服務生或坐檯小姐
，並可以從事外場性服務，伊於抵台後，才發現是在私娼寮賣淫
，伊並未自願在私娼寮賣淫，伊有拒絕賣淫，是怕被負責看管私
娼寮之「小明」毆打，才接客賣淫；羅○○亦證稱：伊過來台灣
之前就知道是要賣淫，本來拒絕來台，但他們威脅伊，要對伊父
母不利，伊只好來台，伊抵台後也有拒絕賣淫，但他們很兇，恐
嚇伊會以暴力相向，伊很害怕被毆打或被轉賣，才順從他們意思
，接客賣淫，並非自願；另杜○○於警詢時供稱：伊於結婚前不
知道要假結婚真賣淫，入境一週後便開始到○○○○（即鍾治強
等人在○○縣○○市○○里○○○○開設之應召站）賣淫至今，
人身自由遭受控制，不能外出，只能在○○○○賣淫場所房間內
活動，每天只給吃新台幣五十元之食物，及「連上街買東西或洗
頭都有保鏢跟隨，怕我跑掉」「他們（指監控人員）對我很兇，
我都很害怕」，及於偵查中證稱：伊嫁給台灣人之目的是來台灣
工作，不知道要賣淫，知道的話就不會來，及伊來台後「被關在
一個房間……，有兩個男的帶我去賣淫，……我知道（要賣淫）
後一直哭，要求他們放我回去，但是被他們控制。我不是自願賣
淫，他們說不賣淫會打我。……我不敢反抗，一直很害怕。」各
等語。足見賴○○原係認其以假結婚入境台灣，會被安排在ＫＴ
Ｖ等場所擔任服務生或坐檯小姐，並可從事外場性服務，並未自
願在私娼寮賣淫；羅○○雖知來台灣要賣淫，但係違反其意願來
台，且非自願與男客為性交行為；杜○○於與台籍人頭丈夫結婚
前尚不知道係假結婚真賣淫，並非自願來台賣淫。且賴○○等遭
脅迫如不賣淫即要毆打，致心生畏懼，不敢反抗，不得不接客賣
淫。(2)上訴人受鍾治強僱用，負責管理應召站及帳務，並監控上
揭女子之行動，強迫賴○○等賣淫，為期近一年半之久，堪認與
鍾治強等人有共同意圖營利強制使人性交為常業之犯意聯絡，其
對於賴○○等係違反意願賣淫，亦不能諉為不知各等情。俱綜合
卷證資料，本於推理作用，逐予說明審認、指駁明確。其推理論
斷衡諸經驗及論理等證據法則皆無違背，不能指為違法。經核上
訴意旨，係置原判決所為明白論斷於不顧，仍持已為原判決指駁
之陳詞，專憑己意再事爭辯，或任意指摘原判決違法，難認已符
合首揭法定之第三審上訴要件。本件關於常業圖利強制使人性交
部分之上訴違背法律上之程式，應予駁回。上訴人另犯刑法第二
百十六條、第二百十四條之罪部分，屬刑事訴訟法第三百七十六
條第一款規定之案件，經第二審判決者，不得上訴於第三審法院
，與之有牽連犯裁判上一罪關係之（民國九十五年七月一日修正
公布生效前）刑法第二百三十一條之一第三項之常業圖利強制使
人性交罪部分之上訴既不合法，應從程序上予以駁回，上開輕罪
部分即無從因審判不可分之關係為實體上之審判，上訴人併對之
提起上訴，顯為法所不許，亦應予駁回。
據上論結，應依刑事訴訟法第三百九十五條前段，判決如主文。
中    華    民    國  九十九  年   十二   月    九    日
                      最高法院刑事第八庭
                          審判長法官  邵  燕  玲  
                                法官  李  伯  道  
                                法官  孫  增  同  
                                法官  李  嘉  興  
                                法官  蔡  名  曜  
本件正本證明與原本無異
                                      書  記  官  
中    華    民    國  九十九  年   十二   月   十六   日
                                                       s

司法院資訊處製作；財團法人民間司法改革基金會備份。
